【裁判字號】    97,抗,88
【裁判日期】    970417
【裁判案由】    本票裁定
【裁判全文】
臺灣桃園地方法院民事裁定                97年度抗字第88號
抗  告  人  萬烽實業股份有限公司
兼  上一人
法定代理人  丙○○
抗  告  人  甲○○
相  對  人  聯邦商業銀行股份有限公司
法定代理人  乙○○
上列抗告人因與相對人間請求聯邦商業銀行股份有限公司間本票
裁定事件，對於民國97年3月12日本院簡易庭97年度司票字第153
0號裁定提起抗告，本院裁定如下：
    主  文
抗告駁回。
抗告費用新臺幣壹仟元由抗告人連帶負擔。
    理  由
一、執票人向本票發票人行使追索權時，得聲請法院裁定後強制
    執行，票據法第123 條明文規定。又本票執票人，依票據法
    第123 條規定，聲請法院裁定許可對發票人強制執行，係屬
    非訟事件，此項聲請之裁定，及抗告法院之裁定，僅依非訟
    事件程序，以審查強制執行許可與否，並無確定實體上法律
    關係存否之效力，如發票人就票據債務之存否有爭執時，應
    由發票人提起確認之訴，以資解決。（最高法院57年台抗字
    第76號判例可資參照）。
二、本件相對人主張：其執有抗告人所共同簽發如附表所示免除
    作成拒絕證書之本票2 紙，詎經屆期提示後尚有如原裁定主
    文所示之本金及利息未獲清償之事實，業據相對人提出與其
    主張相符之本票為證。
三、抗告意旨略以：相對人依此2 紙本票請求金額合計新臺幣（
    下同）1,885,066 元，抗告人已清償部分本息，故抗告人積
    欠之金額已少於1,885,066 元，相對人主張本票金額顯與事
    實不合等語。經查，抗告人所述，核屬實體法律關係之爭執
    ，揆諸首揭說明，應由抗告人另行提起訴訟或另循他法以資
    解決，本件非訟程序無從加以審究。從而，原審仍應為許可
    強制執行之裁定。是抗告意旨指摘原裁定不當，求予廢棄，
    為無理由，應予駁回。
四、依非訟事件法第46條、第21條第2 項、第24條第1 項，民事
    訴訟法第495 條之1 第1 項、第449 條第1 項、第95條、第
    85條第2項，裁定如主文。
中    華    民    國    97    年    4     月    17    日
                民事第三庭  審判長法  官  汪智陽
                                  法  官  熊祥雲
                                  法  官  陳清怡
┌──┬────┬─────┬─────┬─────┬───┐
│編號│發票日  │票面金額  │請求金額  │提示日即利│利率  │
│    │        │          │          │息起算日  │      │
├──┼────┼─────┼─────┼─────┼───┤
│01  │94年8 月│6,000,000 │1,245,066 │97年1月30 │5.91％│
│    │29日    │元        │元        │日        │      │
├──┼────┼─────┼─────┼─────┼───┤
│02  │95年7月5│3,000,000 │640,000元 │97年2月10 │5.91％│
│    │日      │元        │          │日        │      │
└──┴────┴─────┴─────┴─────┴───┘
以上正本係照原本作成。
本裁定除以適用法規顯有錯誤為理由，並經本院許可外，不得再
抗告。如提起再抗告，應於收受後10日內，向本院提出再抗告狀
，並繳納再抗告費新台幣1,000 元。
中    華    民    國    97    年    4     月    18    日
                                  書記官  劉璟佳


司法院資訊處製作；財團法人民間司法改革基金會備份。
